臺灣雲林地方法院刑事判決
110年度交易字第421號
公  訴  人  臺灣雲林地方檢察署檢察官
被      告  賴秋峻


上列被告因過失傷害案件，經檢察官提起公訴（110年度偵字第3
829號），於本院準備程序中，被告就被訴事實為有罪之陳述，
經本院裁定進行簡式審判程序，判決如下：
    主  文
賴秋峻犯過失傷害罪，處拘役伍拾伍日，如易科罰金，以新臺幣
壹仟元折算壹日。　
    事  實
一、賴秋峻於民國109年11月9日下午5時30分許，駕駛車牌號碼0
    00-0000號自用小貨車，沿雲林縣麥寮鄉東環路由北往南方
    向行駛，駛至雲林縣麥寮鄉東環路D區停車場前左轉進入停
    車場時，本應注意行經無號誌交岔路口，車道數相同時，轉
    彎車應暫停讓直行車先行，而依當時天氣狀況、暮光、柏油
    路面乾燥、無缺陷、無障礙物及視距良好等情形，並無不能
    注意之情事，卻疏未注意，貿然左轉，適林雍傑騎乘車牌號
    碼000-000號普通重型機車，沿雲林縣麥寮鄉東環路由南往
    北方向直行至上開路口，亦疏未注意行經無號誌交岔路口，
    應減速慢行，作隨時停車之準備，雙方因此閃避不及，林雍
    傑機車車頭遂與賴秋峻自用小貨車右側車身發生碰撞，林雍
    傑人車倒地，因而受有右側創傷性氣胸、右側肩胛峰鎖骨間
    關節脫臼(脫位)、左側腓骨外踝移位閉鎖性骨折、雙側手臂
    及雙膝多處擦傷等傷害。嗣賴秋峻於肇事後停留於現場，向
    獲報前來處理之員警表明為肇事者而願接受裁判。
二、案經林雍傑訴由雲林縣警察局臺西分局報告臺灣雲林地方檢
    察署檢察官偵查起訴。　　
    理  由
一、本件被告賴秋峻所犯係死刑、無期徒刑、最輕本刑為3年以
    上有期徒刑以外之罪，其於準備程序就前揭被訴事實為有罪
    之陳述，經告知簡式審判程序之旨，並聽取公訴人與被告之
    意見後，依刑事訴訟法第273條之1第1項規定，裁定進行簡
    式審判程序。
二、認定犯罪事實所憑之證據及理由  
　㈠上開犯罪事實，業據被告於警詢、偵查及審判中坦承不諱(偵
    卷第6頁至第7頁反面、第10頁、第32頁反面、第33頁、本院
    卷第29頁、第54頁)，並經證人即告訴人林雍傑證述在案（
    偵卷第8頁至第9頁反面、第11頁、第32頁、第33頁），且有
    道路交通事故現場圖、調查報告表㈠㈡、長庚醫療財團法人雲
    林長庚紀念醫院(下稱雲林長庚)109年11月10日診斷證明書
    影本1紙、長庚醫療財團法人嘉義長庚紀念醫院(下稱嘉義長
    庚)109年11月23日診斷證明書影本1紙、衛生福利部朴子醫
    院(下稱朴子醫院)110年2月25日、8月24日診斷證明書各1紙
    、證號查詢汽車駕駛人、機車駕駛人資料表及車輛詳細資料
    報表1紙、現場及車損照片20張、監視影像畫面擷圖6張、本
    院勘驗筆錄1份在卷可稽（偵卷第12頁至第14頁、第18頁至
    第26頁、本院卷第35頁、第37頁、第55頁、第65頁、第67頁
    ）。
  ㈡汽車行駛至無號誌交岔路口，車道數相同時，轉彎車應暫停
    讓直行車先行，道路交通安全規則第102條第1項第2款定有
    明文。而本案車禍發生之交岔路口為無號誌交岔路口，且南
    北兩向車道數相同，有道路交通事故現場圖及現場照片附卷
    可憑，是以，被告駕駛自用小貨車欲左轉，應確實注意其對
    向車道有無車輛駛近該交岔口且欲直行通過該路口，其須讓
    由對向直行車先行通過路口後，始得執行左轉之動作，被告
    於案發時領有駕駛執照，對於上開規定不得諉為不知，又本
    案依案發當時天氣狀況、暮光、柏油路面乾燥、無缺陷、無
    障礙物及視距良好等情形，有卷附道路交通事故調查報告表
    ㈠及現場照片可資佐證，客觀上無不能注意之情事存在，其
    竟疏於注意，未讓直行之告訴人機車優先通行便貿然左轉，
    致2車發生碰撞，顯見被告駕駛車輛未遵守上開規定，自有
    應注意、能注意而不注意之過失責任甚明。另本案經行車事
    故鑑定會鑑定結果認為：「一、賴秋峻駕駛自用小貨車，行
    經無號誌交岔路口，左轉彎車未讓對向直行車先行，為肇事
    主因。二、林雍傑駕駛普通重型機車，行經無號誌交岔路口
    ，未減速慢行，作隨時停車之準備，為肇事次因」等情，有
    交通部公路總局嘉義區監理所110年3月5日函暨所附嘉雲區
    車輛行車事故鑑定會鑑定意見書1份存卷為憑（偵卷第37頁
    至第38頁反面），益徵被告就本案交通事故肇事確有過失。
  ㈢告訴人於案發後先送往雲林長庚急診，出院後轉至嘉義長庚
    、朴子醫院治療，另經診斷出尚有左側腓骨外踝移位閉鎖性
    骨折之傷勢，有前開嘉義長庚109年11月23日診斷證明書、
    朴子醫院110年2月25日、8月24日診斷證明書各1紙在卷可參
    (本院卷第35頁、第37頁、第67頁)，足認告訴人確實因本件
    車禍受有此部分傷害，起訴書雖未記載，本院仍得予以審酌
    補充。
  ㈣被告上開過失駕駛行為，導致告訴人受有事實欄所載之傷勢
    ，被告之過失行為與告訴人之傷害結果間具有相當因果關係
    ，應屬明確。至於告訴人對於本件車禍之發生雖亦有過失，
    對於本件車禍之發生具有肇事責任，然此僅為被告量刑時之
    參考及民事責任上過失比例問題，不因此即解免被告之罪責
    。是被告之自白與事實相符，可信為真實。綜上，本案事證
    明確，被告犯行堪以認定，應依法論科。
三、論罪科刑之理由
　㈠核被告所為，係犯刑法第284條前段之過失傷害罪。  
　㈡被告肇事後於有偵查犯罪職權之機關或公務員發覺前，主動
    向員警坦承其為車禍肇事之人，有雲林縣警察局臺西分局交
    通分隊道路交通事故肇事人自首情形紀錄表1紙在卷可查（
    偵卷第15頁），堪認符合自首要件，爰依刑法第62條前段規
    定，減輕其刑。  
　㈢爰審酌被告駕駛車輛上路，本應遵守交通法規，以保護自己
    及其他用路人之生命身體安全，卻疏未注意，不慎與告訴人
    發生車禍事故，使告訴人受有前開傷勢，所為不該。另衡及
    被告犯後坦承犯行，並考量迄於本案終結前，告訴人領取強
    制險新臺幣(下同)6萬1,409元，被告所屬公司另有包2萬元
    紅包予告訴人，惟被告與告訴人因賠償金額未有共識而尚未
    達成和解(被告願賠償20萬元，告訴人希望賠償64萬元)，被
    告為肇事主因等情節；參以被告無任何前科紀錄，有臺灣高
    等法院被告案紀錄表1紙在卷可參（本院卷第71頁），足認
    其素行尚可，與被告自陳高職畢業，從事水電方面工作，日
    薪約1,700元等一切情狀（本院卷第63頁），量處如主文所
    示之刑，並諭知易科罰金之折算標準。
據上論斷，應依刑事訴訟法第273條之1第1項、第299條第1項前
段，刑法第284條前段、第62條前段、第41條第1項前段，刑法施
行法第1條之1第1項，判決如主文。
本案經檢察官周至恒提起公訴；檢察官黃立夫到庭執行職務。
中　　華　　民　　國　　111 　年　　1 　　月　　25　　日
                  刑事第二庭   法  官   黃麗竹 
以上正本證明與原本無異。 
如不服本判決應於收受判決後20日內向本院提出上訴書狀，並應
敘述具體理由；其未敘述上訴理由者，應於上訴期間屆滿後20日
內向本院補提理由書（均須按他造當事人之人數附繕本）。「切
勿逕送上級法院」。
告訴人或被害人如不服判決，應備理由具狀向檢察官請求上訴，
上訴期間之計算，以檢察官收受判決正本之日起算。          
                               書記官   黃巧吟
中　　華　　民　　國　　111 　年　　1 　　月　　25　　日

附錄本案論罪科刑法條全文：
中華民國刑法第284條
因過失傷害人者，處1年以下有期徒刑、拘役或10萬元以下罰金
；致重傷者，處3年以下有期徒刑、拘役或30萬元以下罰金。